臺灣臺中地方法院臺中簡易庭小額民事判決
                                   110年度中小字第2098號
原      告  林珈佳  

訴訟代理人  陳叡嫻  
被      告  臺中市私立偉文文理短期補習班

法定代理人  陳國威   
上列當事人間請求返還價金事件，於民國110年8月17日言詞辯論
終結，本院判決如下：
    主      文
被告應給付原告新臺幣肆萬零玖佰肆拾元。
原告其餘之訴駁回。
訴訟費用新臺幣壹仟元由被告負擔新臺幣玖佰伍拾貳元，餘由原
告負擔。
本判決原告勝訴部分得假執行。
    事實及理由
一、原告林元碩提起本訴聲明請求被告給付新臺幣（下同）4萬1
    800 元，後變更原告為林珈佳，擴張聲明如後開聲明所示（
    見卷第81頁），經核請求之基礎事實同一，依民事訴訟法第
    255條第1項第2、3款規定，應予准許。
二、原告主張：原告就讀國立中興大學，被告於民國109年4、4
    月間至學校宣傳，研究所補習課程早報名越優惠，報名110
    暑期班課程可上至111年2月28日。原告於向被告報名110暑
    期班課程，於109年7月23日繳交2萬2000元、109年8月21日
    繳交2萬2000元，合計4萬4000元，嗣於110年3月9日申請退
    費，依臺中市短期補習班管理規定第36條規定：開課前3日
    提出退費申請者，退還費用總額百分之95，惟補習班所收取
    百分之5部分，最高不得超過1000元，被告至多僅能收取100
    0元，爰請求被告返還4萬3000元等語，並聲明：被告應給付
    原告4萬3000元。
三、被告則以：原告報名109年暑期課程，可以上課到110年2月
    考試時，原告於110年3月9日申請退費，課程已經全部結束
    ，不予退還等語置辯，答辯聲明：駁回原告之訴。
四、得心證之理由：
　㈠原告主張向被告報名110年暑期班課程，於109年7月23日繳交
    2萬2000元、109年8月21日繳交2萬2000元，合計4萬4000元
    ，嗣於110年3月9日申請退費等情，業據其提出109年度課程
    表、繳費收據暨上課證交換單、匯款單、契約書、通訊畫面
    及退費申請書為證（見卷第49-66頁）。被告抗辯原告報名1
    09年暑期班課程，課程已結束，不予退還，雙方就原告所報
    名者為110年暑期班課程或係109年暑期班課程，各執一詞。
　㈡經查，兩造簽訂補習班定型化契約並未載明課程名稱及上課
    期間（見卷第61-62頁），被告開給原告繳費收據暨上課證
    交換單記載「暑季班約為7/1-9/15」、「所繳費用為109年
    暑季班費用、免費重聽期限至111年2月28日」（見卷第55頁
    ），此繳費收據暨上課證交換單未經原告簽名確認，且被告
    陳稱：報名109年暑季班，可以上到110年2月等語（見卷第8
    0頁），與繳費收據暨上課證交換單記載「免費重聽期限至1
    11年2月28日」顯然不合，該繳費收據暨上課證交換單記載
    「所繳費用為109年暑季班費用」是否正確即非無疑。又原
    告所欲報名補習課程（工數、近物、電磁）之109年暑期班
    早於7月間即開課，預計結束日在109年9月4日至25日間，有
    被告之公告可參（見卷第53頁），原告報名後沒有實際去上
    課，雲端也沒有使用，上課證也沒有拿，為被告所不爭執。
    若謂原告於109年暑期班課程進行過半始繳費報名109年暑期
    班課程，繳費報名後又無立即開始補習上課及使用雲端，顯
    與常情不合。再者，原告於109年8月1日與被告人員通訊聯
    繫，被告人員稱：「週一到班順便簽定型化契約及劃『明年』
    座位」等語（見卷第63頁），所指「明年」為110年，堪認
    原告所報名者為被告之110年暑期班課程，並經被告人員受
    理報名，被告抗辯原告係報名被告之109年暑期班課程，並
    非可取。
　㈢按兩造簽訂補習班定型化契約第2條約定：「退費規定…學生
    於開課日30日前提出退費申請者，退還當期開班約定繳納費
    用總額百分之95，惟補習班所收取百分之5部分，最高不得
    超過1000元。」（見卷第61頁），原告於110年暑期班課程
    開課前30日申請退費，其繳納4萬4000元之百分之5為2200元
    ，故被告僅得收取1000元，扣除後，原告得請求被告返還4
    萬3000元（44000元－1000元＝43000元）。又原告已領取書籍
    金額2060元，原告陳稱同意扣除等語（見卷第66、82頁），
    扣除後，原告得請求被告返還4萬0940元（43000元－2060元＝
    40940元）。
五、從而，原告依兩造簽訂補習班定型化契約第2條約定，請求
    被告給付40940元，為有理由，應予准許，逾此部分之請求
    ，為無理由，應予駁回。並依民事訴訟法第436條之19第1項
    規定，確定本件訴訟費用1000元（即第1審裁判費）由被告
    負擔952元，餘由原告負擔。
六、本件係依小額訴訟程序所為被告敗訴之判決，依民事訴訟法
    第436條之20規定，應依職權宣告假執行。
七、據上論結，本件原告之訴為一部有理由，一部無理由，依民
    事訴訟法第79條、第436條之19第1 項、第436條之20，判決
    如主文。
中　　華　　民　　國　　110 　年　　9 　　月　　30　　日
                  臺灣臺中地方法院臺中簡易庭
                                  法  官  熊祥雲
以上正本係照原本作成。
如不服本判決，應於送達後20日內，以判決違背法令為理由，向
本院提出上訴狀並表明上訴理由（上訴理由應表明一、原判決所
違背之法令及其具體內容；二、依訴訟資料可認為原判決有違背
法令之具體事實），如於本判決宣示後送達前提起上訴者，應於
判決送達後20日內補提上訴理由書（須附繕本）。如委任律師提
起上訴者，應一併繳納上訴審裁判費。 
中　　華　　民　　國　　110 　年　　9 　　月　　30　　日
                                  書記官  王麗麗